【裁判字號】    97,上訴,1393
【裁判日期】    970930
【裁判案由】    毒品危害防制條例等
【裁判全文】
臺灣高等法院臺中分院刑事判決        97年度上訴字第1393號
上  訴  人
即  被  告  甲○○
選任辯護人  張庭禎  律師
上列上訴人因毒品危害防制條例等案件，不服臺灣臺中地方法院
97年度訴字第445號中華民國97年5月2日第一審判決（起訴案號
：臺灣臺中地方法院檢察署96年度偵字第27808號），提起上訴
，本院判決如下：
    主  文
原判決關於販賣第一、二級毒品及定執行刑部分均撤銷。
甲○○共同犯附表一、二所示之罪，各量處如附表一、二所示之
刑，應執行有期徒刑貳拾年。如附表三編號1、2所示之物沒收；
如附表三編號3所示之新臺幣貳萬玖仟元應與王玉如連帶沒收，
如全部或一部不能沒收時，以其等財產抵償之。
    事  實
一、甲○○（綽號「阿砲」）素行不佳，前曾因強盜、搶奪及施
    用毒品等案件，經臺灣臺中地方法院分別判處有期徒刑5年
    （起訴書誤植為6年）、8月、8月，並定其應執行刑為有期
    徒刑6年確定，甫於民國（下同）96年4月3日假釋出獄，詎
    甲○○於假釋中仍不知悔改，復自96年10月1日起，與其同
    居人王玉如（另由檢察官偵辦）共同意圖營利，基於販賣第
    一級毒品海洛因及第二級毒品甲基安非他命之犯意聯絡，以
    其所有之門號0000000000號及王玉如所有之0000000000號行
    動電話作為販毒之聯絡工具，而共同為附表一、二所示之販
    賣海洛因及甲基安非他命予他人之行為。
二、嗣於96年11月15日，經警據報前往甲○○位在臺中縣豐原市
    ○○街16號居所查緝時，甲○○見狀，乃迅速自2樓房內跳
    窗逃逸。警方隨即在該處1樓之垃圾箱內，起出甲○○於同
    年11月14日23時33分許，所丟棄之蕭碧玉機車行照、薪資單
    、印章等物。迨至96年11月21日，警方又在臺中縣后里鄉○
    ○路133巷附近，見甲○○持有注射針筒，行跡可疑，乃上
    前盤查，甲○○見狀因心虛而逃逸，惟仍為員警捕獲，並自
    其身上起出其所有作為販賣毒品聯絡用之上開0000000000號
    手機1支（含SIM卡）。
三、案經臺中縣警察局移送臺灣臺中地方法院檢察署檢察官偵查
    起訴。
    理  由
一、訊據上訴人即被告（下稱被告）甲○○坦承於前開時間曾幫
    王玉如送毒品予購買者，王玉如則提供食宿及一、二級毒品
    供其施用等事實不諱，惟矢口否認有販賣第一、二級毒品之
    犯行，辯稱：伊僅幫忙王玉如送毒品而已，毒品並非伊所販
    賣。且販賣甲基安非他命予「魚頭」、「阿廷」部分，伊並
    未參與；販賣甲基安非他命予鄭啟章部分，伊當時僅在場而
    已；販賣甲基安非他命予丙○○部分，伊僅拿二次而已；販
    賣甲基安非他命予郭進興部分，伊僅拿二、三次而已；至販
    賣海洛因部分伊雖有交付海洛因予「饅頭」，但並未參與販
    賣海洛因予丁○○。另伊曾供出毒品之上游王玉如、鄭啟章
    及黃明仁等3人云云。經查：
  (一)查上開門號0000000000號之行動電話係共犯王玉如所有，由
    被告甲○○與共犯王玉如共同使用；而門號0000000000號之
    行動電話則係被告所有，業據證人王玉如於偵查及原審分別
    到庭結證明確（見原審卷第60頁及第162頁），並有扣案之
    上開0000000000號手機1支（含SIM卡）足稽。
  (二)又0000000000號及0000000000號行動電話分別因涉有毒品危
    害防制條例第4條第1項及第2項之罪嫌，自96年9月18日上午
    10 時起至96年10月17日上午10時止，及96年9月28日上午10
    時起至96年10月28日上午10時止，經依法實施通訊監察在案
    ，有臺灣臺中地方法院檢察署通訊監察書（稿）及電話附表
    （稿）在卷可憑（見偵查卷第37-38頁、第55-56頁）。另電
    話門號0000000000號係證人余聖龍之母潘桂香所租用，與證
    人余聖龍交換使用一段時間，惟證人余聖龍於96年10月間並
    未使用該門號之電話；0000000000號係證人詹文志之母彭春
    梅所租用，與證人詹文志不定期交換使用，朋友曾向其借過
    電話；0000000000號係丁○○之父林獻武所租用，交由丁○
    ○使用等情，有電話查詢資料、戶籍謄本等在卷可稽，並據
    證人余聖龍、彭春梅、詹文志、林獻武等人證述明確。再者
    ，電話門號0000000000號係證人丙○○所持用；0000000000
    號係證人鄭啟章所持用；0000000000號係證人郭進興所持用
    ；0000000000號係證人鄧朝正所持用，亦據證人丙○○、鄭
    啟章、郭進興、鄧朝正於偵查及原審到庭結證屬實。
  (三)綽號「魚頭」、「阿廷」、鄭啟章、丙○○、郭進興及鄧朝
    正、丁○○等人，確有以附表一、二所示之電話分別撥打共
    犯王玉如及被告2人所有之上開0000000000及0000000000號
    行動電話，向王玉如及被告連絡購買附表一、二所示之甲基
    安非他命及海洛因，而由王玉如或被告前往交易等情，業據
    證人鄭啟章、郭進興、鄧朝正於原審到庭結證明確（見原審
    卷第88-93頁、第160-161頁），及證人郭進興、丙○○於偵
    查時結證屬實（見偵查卷第47-48頁）。另證人丙○○於本
    院審理時亦到庭結證稱：「我都是打電話給1個女人的手機
    ，如果那個女人沒有接到我的電話，就是由被告甲○○接電
    話，再由被告甲○○拿毒品給我」等與（見本院卷第108頁
    反面）。此外並有通訊監察譯文在卷可參（見警卷第55-61
    頁），且被告於原審準備程序時亦自承於附表一、二所示之
    時、地確有交付第一、二級毒品予附表一、二所示之人；及
    除丁○○部分外，餘均有取得附表一、二所示之現金等情不
    諱（見原審卷第34頁至第35頁），益見被告確有附表一、二
    所示交付第一、二級毒品予買受人並收取現金等情無疑。至
    證人丙○○於本院審理時雖陳稱其買毒品時曾打了4次電話
    ，但僅有2次買到，另2次未買到等語，惟證人丙○○於偵查
    時已到庭明確結證稱：「我向阿泡（即被告甲○○）買過4
    次毒品，每次都是1000元」等語，足見其上開所陳顯係事後
    迴護被告之詞，並不足取。
  (四)又共犯王玉如於偵查及原審亦分別到庭結證稱：「我與被告
    有一起幫人家調毒品，由被告接電話，我去調毒品，我與被
    告幫人家調毒品時，可因此向上手拿多一點的毒品，較為便
    宜」等情（見原審卷第60頁、第164頁反面），核與被告於
    原審審理時自承稱：「我們幫人家調時，不管是海洛因或安
    非他命，跟上手拿的時候會多一些的量」等語相符（見原審
    卷第164頁反面），堪信為真實。又證人鄭啟章原先是打電
    話找共犯王玉如拿安非他命，惟共犯王玉如叫證人鄭啟章直
    接找被告，然安非他命之價格是由共犯王玉如決定，買3500
    元那次是由被告前往交易，買3000元那次則由共犯王玉如與
    被告一同前往證人鄭啟章之住處，由共犯王玉如交付毒品及
    收取價金等情，亦據證人鄭啟章於原審審理時結證在卷（見
    原審卷第89-91頁），核與上開卷附電話門號0000000000號
    與0000000000號之通訊監察譯文相符。再者，證人郭進興前
    後8次均打電話與共犯王玉如聯絡交易安非他命事宜，其中4
    、5次由被告出面交易，其餘則由共犯王玉如出面交易之事
    實，亦據證人郭進興於原審結證甚詳，復有其持用之電話門
    號0000000000號與0000000000號之通訊監察譯文在卷可參，
    則證人鄭啟章、郭進興之上開證言，足堪採信。
  (五)按共同正犯之成立，祇須具有犯意之聯絡，行為之分擔，既
    不問犯罪動機起於何人，亦不必每一階段犯行，均經參與（
    最高法院34上字第862號判例參照）。又共同實施犯罪行為
    之人，在合同意思範圍以內，各自分擔犯罪行為之一部，相
    互利用他人之行為，以達其犯罪之目的者，即應對於全部所
    發生之結果，共同負責（最高法院28年度上字第3110號、50
    年度台上字第1060號判例參照）。查本件購毒者鄭啟章、丙
    ○○、郭進興及鄧朝正、丁○○及綽號「魚頭」、「阿廷」
    等人，以附表一、二所示之電話撥打共犯王玉如及被告所有
    之上開電話門號0000000000及0000000000號，向王玉如及被
    告連絡購買附表一、二所示之甲基安非他命及海洛因後，而
    由王玉如或被告前往交易等情，業如前述，則依上揭說明，
    被告及共犯王玉如等2人間顯具有犯意聯絡及行為分擔，均
    為共同正犯甚明。退步言之，縱如被告所陳，其僅幫共犯王
    玉如送毒品予購買者，惟交付毒品予購買者，亦係參與犯罪
    構成要件之行為，而以幫助他人犯罪之意思而參與犯罪，其
    所參與者，苟係犯罪構成要件之行為，亦為正犯，業經最高
    法院25年度上字第2253號著有判例足稽，是被告及共犯王玉
    如等2人均應成立共同正犯無疑。
  (六)販賣海洛因及甲基安非他命均係違法行為，非可公然為之，
    亦無公定價格，而每次買賣之價量，可能隨時依雙方關係深
    淺、資力、需求量及對行情之認知、來源是否充裕、查緝是
    否嚴緊、購買者被查獲時供述購買對象之可能風險之評估等
    ，而異其標準，非可一概而論，從而販賣之利得，除被告就
    販賣之價量俱明確供述外，委難察得實情，本件被告僅坦承
    有幫共犯王玉如送毒品予購買者，而否認有販賣第一、二級
    毒品之犯行，致無從計算查知被告及共犯王玉如販賣上開毒
    品所獲利潤之數額，惟依被告及共犯王玉如前揭陳述，其等
    幫人家調毒品時，可因此向上手拿多一點的毒品，較為便宜
    等情，足認其等販賣上開毒品時確有利潤可圖無疑。又參以
    我國政府一再宣示反毒決心，施用、販賣毒品均屬違法行為
    ，此為國人所週知，被告及共犯王玉如2人與附表一、二所
    示購買毒品者等人，既非至親或有特殊之情誼關係，衡情其
    2人當無甘冒刑罰制裁之重典而毫無利得，益證其2人主觀上
    應有營利之意圖甚明。
  (七)又證人鄧朝正於原審作證時，雖證稱其並未見過在庭之被告
    ，被告亦非送交毒品之人等語。惟證人鄧朝正證稱只打電話
    向「阿如」即共犯王玉如買過海洛因1次，約在台中縣后里
    鄉○○路夜市之7-11超商前交易，送毒品之人係男姓，則在
    證人鄧朝正與被告彼此不相識，只在交易毒品當時短暫見面
    1次，且距離交易當時已逾半年之情形下，證人鄧朝正無法
    認出被告即為送毒品之男子，乃人情之常，況且，被告於原
    審對於曾送海洛因至台中縣后里鄉○○路329巷附近之7-11
    超商前給綽號饅頭之人一節，亦不爭執，是自難執證人鄧朝
    正上開證詞即資為有利於被告之認定。
  (八)另嫌疑人王玉如、鄭啟章係本局刑事警察大隊偵五隊掌控偵
    辦之案件，分別於96年9月14日報請台灣台中地方法院檢察
    署由仁股林檢察官裕斌指揮偵辦及96年9月26日報請台灣台
    中地方法院檢察署由珍股王檢察官淑月指揮偵辦，並實施通
    訊監察而查獲到案，並非嫌疑人甲○○所供出而查獲，有台
    中縣警察局97年7月24日中縣警刑大偵五字第09700057600號
    在卷可稽（見本院卷第72頁）；另台中縣警察局偵二隊於97
    年1月29日借提被告甲○○追查強盜案件，查被告確實於警
    訊筆錄中指證毒品上手黃明仁年籍、使用車輛資料，惟無法
    提供上手黃明仁藏匿處所供警方偵辦；上手黃明仁於97年7
    月7日為本局查獲通緝及毒品案件，查獲之線索來源係秘密
    證人A1所提供之電話等資料後，始追查到案等情，亦有該局
    7年8月27日中縣警刑大偵二字第0970063334號函1份附卷足
    憑（見本院卷第84頁），且被告於本院審理時亦自承「我是
    向黃明仁拿藥的，我有把他供出來，但檢方不讓我交保，所
    以我沒有辦法查到他在那裡」等情（見本院卷第110頁），
    益見王玉如、鄭啟章及黃明仁等3人均非因被告供出毒品之
    來源因而破獲，是並無法依毒品危害防制條例第17條之規定
    予以減輕其刑，附此說明。
  (九)又原審蒞庭檢察官於原審審理時雖將附表一編號1之「魚頭
    」更正為余聖龍，編號2之「阿廷」更正為詹文志云云。惟
    證人余聖龍及詹文志均未向被告買過毒品，證人余聖龍之綽
    號非「魚頭」，證人詹文志之綽號亦非「阿廷」，有關「阿
    廷」之通訊監察譯文非證人詹文志所為，因該期間證人詹文
    志使用之電話門號並非0000000000號等情，業據證人余聖龍
    、詹文志於原審審理時到庭結證明確（見原審卷第93-96頁
    ），且被告亦供稱「魚頭」並非余聖龍，此外，復查無其他
    積極證據足資證明「魚頭」即為余聖龍，「阿廷」即為詹文
    志，尚難逕以「魚頭」及「阿廷」用以與被告聯絡之門號，
    分別為余聖龍之母及詹文志之母所申租，遽認交易毒品之「
    魚頭」及「阿廷」分別為余聖龍及詹文志，附此說明。
  (十)綜上所述，足證被告上開所辯顯係事後避重就輕之詞，不足
    採信，是罪證明確，其犯行堪以認定。
二、證據能力方面：
  (一)查證人王玉如、鄭啟章、鄧朝正、郭進興及丙○○等5人於
    警詢時所為之陳述，係被告以外之人於審判外之陳述，且被
    告及其選任辯護人並未同意此部分作為證據，是此部分證據
    依刑事訴訟法第159條第1項之規定自無證據能力，合先說明
    。
  (二)按被告以外之人於審判外之陳述，雖不符刑事訴訟法第159
    條之1至第159條之4之規定，而經當事人於審判程序同意作
    為證據，法院審酌該言詞陳述或書面陳述作成時之情況，認
    為適當者，亦得為證據。當事人、代理人或辯護人於法院調
    查證據時，知有第159條第1項不得為證據之情形，而未於言
    詞辯論終結前聲明異議者，視為有前項之同意，刑事訴訟法
    第159條之5第1項、第2項定有明文。立法意旨在於傳聞證據
    未經當事人之反對詰問予以核實，原則上先予排除，惟若當
    事人已放棄詰問或未聲明異議，基於證據資料愈豐富，愈有
    助於真實發現之理念，且強化言詞辯論主義，法院自可承認
    該傳聞證據例外擁有證據能力。查本件被告及其選任辯護人
    對於證人王玉如、余聖龍、彭春梅、詹文志、林獻武等人上
    開陳述及證人丙○○、鄭啟章、郭進興、鄧朝正等人上開於
    偵查、原審時所為陳述，及其他非供述證據之證據能力，均
    表示不爭執（見本院卷第47頁），並未於言詞辯論終結前聲
    明異議，依刑事訴訟法第159條之5第2項之規定，視為同意
    作為證據，且本院審酌上開證人等人均係於案發後不久所為
    之陳述，記憶猶新，又非在非自由意志之情況下所為之陳述
    ，所陳自較符事實；至其他非供述證據則係公務員職務上製
    作之紀錄文書、證明文書或係從事業務之人於業務上製作之
    紀錄文書、證明文書，與其責任、信譽攸關，若有錯誤、虛
    偽，該公務員或從事業務之人可能因此擔負刑事及行政責任
    ，且該等文書經常處於可能受公開檢查之狀態，其正確性及
    真實之保障極高，核無顯有不可信之情況，是本院認該言詞
    及書面陳述適當，依刑事訴訟法第159條之5第1項之規定，
    自得為證據。
三、核被告所為，附表一部分係犯毒品危害防制條例第4條第2項
    之販賣第二級毒品罪；附表二部分係犯同條例第4條第1項之
    販賣第一級毒品罪。其販賣前之持有第一、二級毒品行為，
    已為各該販賣之高度行為所吸收，不另論罪。又其與共犯王
    玉如等2人間就上開犯行均具有犯意聯絡及行為分擔，均為
    共同正犯。另被告所犯上開2罪間，犯意各別、行為互異，
    應分論併罰。原審予以論罪科刑，固非無見，惟查(一)原判決
    就被告上開犯行，關於販賣前之持有第一、二級毒品行為，
    如何論罪？未見說明，已有未合。(二)毒品危害防制條例第19
    條第1項雖規定犯同條例第4條之罪者，其因犯罪所得之財物
    ，均沒收之，如全部或一部不能沒收時，追徵其價額或以其
    財產抵償之。但該條項所稱因犯罪所得之財物，係以實際所
    得者為限，苟無所得或尚未取得者，即無從為沒收、追徵價
    額或以其財產抵償之諭知。本件附表二編號2所示之販賣第
    一級毒品犯行，買受人丁○○尚未交付價款8500元，依上開
    說明，自無從為沒收之諭知，原判決就此部分亦為沒收之諭
    知（見附表二編號2所示之宣告刑），顯有違誤。(三)又原判
    決就被告販賣毒品所得之財物，未諭知應與共犯王玉如連帶
    沒收，容有未洽。(四)原判決附表一編號1、2、5、6所示之販
    賣第二級毒品犯行，及附表二編號1、2所示之販賣第一級毒
    品犯行，均係以共犯王玉如所有之0000000000之行動電話為
    連絡販賣之工具，惟原判決於諭知沒收時卻宣告沒收被告所
    有之0000000000號行動電話，亦有可議。被告上訴意旨否認
    販賣犯行，雖無理由，但原判決既有上述可議之處，應由本
    院將原判決關於販賣第一、二級毒品部分及定執行刑部分均
    予以撤銷改判。復查被告與共犯王玉如雖共同販賣第一級毒
    品海洛因，惟僅販賣2次，且均係小額交易，2次共僅9500元
    （且其中第2次價款8500元尚未收受取得），與一般大毒梟
    動輒數十萬元、數百萬元，甚至數千萬元，有顯著之差別，
    而販賣第一級毒品罪之法定刑為死刑或無期徒刑，可謂情輕
    法重，其犯罪情狀在客觀上非無可憫恕之處，本院認如科以
    法定最低刑度仍嫌過重，爰依刑法第59條之規定就此部分予
    以酌量減輕其刑。茲審酌被告犯罪之動機、目的係為圖得一
    己之利益、其中販賣第二級毒品部分次數不少，販賣毒品為
    增進流通毒品之管道，危害社會治安非輕、惟均係小額交易
    ，暨其犯後否認犯行等一切情狀，分別量處被告如附表一、
    二所示之刑，並定其應執行刑，以示懲儆。又扣案如附表三
    編號1所示之0000000000號行動電話係屬被告所有，編號2所
    示之0000000000號行動電話則係共犯王玉如所有，已如前述
    ，且分別為供其2人上開販賣毒品所用之物，應依毒品危害
    防制條例第19條第1項之規定宣告沒收。另如附表一、二所
    示販賣第一、二級毒品所得之財物，除附表二編2部分因尚
    未取得價款無從諭知沒收外，餘雖未扣案，但仍應依同條例
    第19條第1項之規定宣告應與共犯王玉如連帶沒收，如全部
    或一部不能沒收時，以其等財產抵償之。
四、據上論結，應依刑事訴訟法第369條第1項前段、第364條、
    第299條第1項前段、毒品危害防制條例第4條第1項、第2項
    、第19條第1項、刑法第11條前段、第59條、第51條第5款，
    判決如主文。
本案經檢察官乙○○到庭執行職務。
中    華    民    國    97    年    9     月    30    日
            刑事第八庭  審判長法  官  羅  得  村
                              法  官  吳  進  發
                              法  官  劉  榮  服
上列正本證明與原本無異。
如不服本判決應於收受送達後十日內向本院提出上訴書狀，其未
敘述上訴之理由者並得於提起上訴後十日內向本院補提理由書（
均須按他造當事人之人數附繕本）。
                              書記官  周  巧  屏
中    華    民    國    97    年    9     月    30    日
附錄論罪科刑法條
毒品危害防制條例第4條第1項、第2項：
製造、運輸、販賣第一級毒品者，處死刑或無期徒刑；處無期徒
刑者，得併科新臺幣1千萬元以下罰金。
製造、運輸、販賣第二級毒品者，處無期徒刑或7年以上有期徒
刑，得併科新臺幣7百萬元以下罰金。
附表一：
┌──┬─────────────────────────────┬───────┬───────┐
│編號│犯罪事實                                                  │所犯法條及罪名│宣告刑        │
│    │                                                          │              │              │
├──┼─────────────────────────────┼───────┼───────┤
│1   │96年10月1日19時33分，綽號「魚頭」之成年男子，以門號0000000│毒品危害防制條│有期徒刑7年2月│
│    │205號撥打0000000000號，與甲○○聯絡談妥購買甲基安非他命新 │例第4條第2項販│，未扣案如附表│
│    │臺幣（下同）1000元後，甲○○隨即於當日前往台中縣后里鄉甲后│賣第二級毒品罪│三編號2所示之 │
│    │路329巷附近之7- 11超商外，將甲基安非他命交予「魚頭」，並取│              │物及未扣案之新│
│    │得1000元。                                                │              │臺幣1000元均沒│
│    │                                                          │              │收，新臺幣1000│
│    │                                                          │              │元如全部或一部│
│    │                                                          │              │不能沒收時，以│
│    │                                                          │              │其財產抵償之。│
├──┼─────────────────────────────┼───────┼───────┤
│2   │96年10月2日22時36分48秒，綽號「阿廷」之成年男子以門號09340│同上          │有期徒刑7年2月│
│    │05299號撥打0000000000號，與甲○○聯絡談妥購買甲基安非他命 │              │，未扣案如附表│
│    │500元後，甲○○隨即於同日前往台中縣后里鄉○○路329巷附近之│              │三編號2所示之 │
│    │7-11超商外，將甲基安非他命交予「阿廷」，並取得500元。     │              │物及未扣案之新│
│    │                                                          │              │臺幣500元均沒 │
│    │                                                          │              │收，新臺幣500 │
│    │                                                          │              │元如全部或一部│
│    │                                                          │              │不能沒收時，以│
│    │                                                          │              │其財產抵償之。│
├──┼─────────────────────────────┼───────┼───────┤
│3   │96年10月3日凌晨0時34分16秒鄭啟章以其持用之門號0000000000號│同上          │有期徒刑7年5月│
│    │撥打0000000000號，與甲○○聯絡談妥購買4分之1錢之甲基安非他│              │，扣案如附表三│
│    │命3500元後，甲○○隨即於當日前往台中縣后里鄉某處，將甲基安│              │編號1所示之物 │
│    │非他命交予鄭啟章，並取得3500元。                          │              │及未扣案之新臺│
│    │                                                          │              │幣3500元均沒收│
│    │                                                          │              │，新臺幣3500元│
│    │                                                          │              │如全部或一部不│
│    │                                                          │              │能沒收時，以其│
│    │                                                          │              │財產抵償之。  │
├──┼─────────────────────────────┼───────┼───────┤
│4   │96年10月5日23時57分35秒鄭啟章以其持用之門號0000000000號撥 │同上          │有期徒刑7年4月│
│    │打0000000000號，與王玉如、甲○○聯絡談妥購買4分之1錢之甲基│              │，扣案如附表三│
│    │安非他命3000元後，王玉如、甲○○隨即於翌日凌晨前往台中縣外│              │編號1所示之物 │
│    │埔鄉○○○路47號鄭啟章住處，由王玉如將甲基安非他命交予鄭啟│              │及未扣案之新臺│
│    │章，並取得3000元。                                        │              │幣3000元均沒收│
│    │                                                          │              │，新臺幣3000元│
│    │                                                          │              │如全部或一部不│
│    │                                                          │              │能沒收時，以其│
│    │                                                          │              │財產抵償之。  │
├──┼─────────────────────────────┼───────┼───────┤
│5   │96年8月中旬某日、96年9月中旬某日、96年9月底某日、96年10月 │同上          │4次各有期徒刑7│
│    │中旬某日，丙○○經由丁○○之介紹，分別以其持用之門號093559│              │年2月，未扣案 │
│    │2949號撥打0000000000號，與甲○○聯絡談妥購買1000元之甲基安│              │如附表三編號2 │
│    │非他命後，隨即由甲○○前往台中縣后里鄉后綜高中或附近OK超商│              │所示之物及未扣│
│    │，將甲基安非他命交予丙○○，並取得1000元，前後共4次。     │              │案之新臺幣1000│
│    │                                                          │              │元均沒收，新臺│
│    │                                                          │              │幣1000元如全部│
│    │                                                          │              │或一部不能沒收│
│    │                                                          │              │時，以其財產抵│
│    │                                                          │              │償之。        │
├──┼─────────────────────────────┼───────┼───────┤
│6   │96年9月中旬某日起至96年11月中旬某日止，郭進興先後以其持用 │同上          │8次各有期徒刑7│
│    │之門號0000000000號撥打0000000000號，與王玉如聯絡談妥購買  │              │年3月，未扣案 │
│    │2000元之甲基安非他命後，王玉如或甲○○隨即前往台中縣后里鄉│              │如附表三編號2 │
│    │后綜高中附近，由王玉如或甲○○將甲基安非他命交予郭進興，並│              │所示之物及未扣│
│    │取得2000元，前後共8次，其中甲○○約前往交易4、5次，其餘則 │              │案之新臺幣2000│
│    │由王玉如前往交易。                                        │              │元均沒收，新臺│
│    │                                                          │              │幣2000元如全部│
│    │                                                          │              │或一部不能沒收│
│    │                                                          │              │時，以其財產抵│
│    │                                                          │              │償之。        │
└──┴─────────────────────────────┴───────┴───────┘
附表二：
┌──┬─────────────────────────────┬───────┬───────┐
│編號│犯罪事實                                                  │所犯法條及罪名│宣告刑        │
│    │                                                          │              │              │
├──┼─────────────────────────────┼───────┼───────┤
│1   │96年10月2 日20時57分27秒，鄧朝正（綽號「饅頭」）以其持用之│毒品危害防制條│有期徒刑15年4 │
│    │電話門號0000000000號撥打0000000000號，與王玉如聯絡談妥購買│例第4條第1項販│月，未扣案如附│
│    │1000元之海洛因後，即由甲○○於當日前往台中縣后里鄉○○路  │賣第一級毒品罪│表三編號2所示 │
│    │329巷附近之7-11超商前，將海洛因交予「饅頭」，並收取1000元 │              │之物及未扣案之│
│    │。                                                        │              │新臺幣1000元均│
│    │                                                          │              │沒收，新臺幣10│
│    │                                                          │              │00元如全部或一│
│    │                                                          │              │部不能沒收時，│
│    │                                                          │              │以其財產抵償之│
│    │                                                          │              │。            │
├──┼─────────────────────────────┼───────┼───────┤
│2   │96年10月3日22時16分59秒，丁○○【綽號小隻（台語），起訴書 │  同上        │有期徒刑16年，│
│    │誤植為林奇賢，經公訴人當庭更正】以其持用之電話門號00000000│              │未扣案如附表三│
│    │47號撥打0000000000號，與王玉如聯絡談妥購買8500元之海洛因後│              │編號2所示之物 │
│    │，即由甲○○於當日前往台中縣后里鄉中和庄某處交付海洛因予林│              │沒收。        │
│    │其賢，惟丁○○並未交付8500元。                            │              │              │
└──┴─────────────────────────────┴───────┴───────┘
附表三：
1、扣案之0000000000號手機1支（含SIM卡1張）
2、未扣案之0000000000號手機1支（含SIM卡1張）
3、販賣上開第一、二級毒品所得共計新臺幣29000元


司法院資訊處製作；財團法人民間司法改革基金會備份。
